臺灣高等法院臺中分院刑事判決　　　　100年度上易字第539號
上　訴　人　臺灣臺中地方法院檢察署檢察官
上　訴　人
即　被　告　林耘伊
選任辯護人　羅豐胤律師
　　　　　　林正雄律師
　　　　　　丁穩勝律師
上列上訴人因被告恐嚇案件，不服臺灣臺中地方法院99年度易字
第25 39號中華民國100年3月11日第一審判決（起訴案號：臺灣
臺中地方法院檢察署99年度偵字第7210號），提起上訴，本院判
決如下：
    主  文
上訴駁回。
    事  實
一、林耘伊與劉素真均係位於臺中市北屯區○○○○街五十五號
    「住有名園」大樓之住戶，分別居住於前址三樓、四樓。緣
    林耘伊認為劉素真及其家人於住家中穿著拖鞋行走及開關鐵
    門所造成噪音過大影響其生活，且與劉素真間對於噪音之認
    知看法歧異產生糾紛，而互有不滿，林耘伊為求徹底解決上
    下住戶間之噪音問題，竟基於恐嚇危害安全之單一犯意，先
    於民國九十八年十二月二十一日下午三時二十分許，以對講
    機聯絡該大樓之管理員陳敏祥，並向陳敏祥謂，請其轉告劉
    素真，要劉素真走路要小聲，不要吵，如果劉素真再不改進
    ，其就要用惡劣手段對付劉素真的家人等語；復於同日下午
    四時許，林耘伊基於同一犯意，再至劉素真住處，因劉素真
    不在家，即接續向劉素真之女林依磊恐嚇稱：「若你家的拖
    鞋不處理掉的話，我要用最惡劣的手段對付你的家人」等語
    ，並以目瞪方式直視林依磊，致使林依磊心生畏怖，並將上
    情告知劉素真後，致劉素真亦因而心生畏懼；且關於林耘伊
    透過對講機要求轉述之恐嚇話語，劉素真亦經由陳敏祥事後
    轉告，及大樓管理室工作日誌上之記載得知上情，劉素真再
    轉告其女林依磊，致劉素真、林依磊均心生畏懼，致生危害
    於安全。
二、案經劉素真訴由臺中市政府警察局第五分局報告臺灣臺中地
    方法院檢察署檢察官偵查起訴。
    理  由
壹、證據能力：
一、按被告以外之人於審判外之言詞或書面陳述，除法律有規定
    者外，不得作為證據，刑事訴訟法第一百五十九條第一項定
    有明文。又被告以外之人於檢察事務官、司法警察官或司法
    警察調查中所為之陳述，基於實體發現真實之訴訟目的，依
    刑事訴訟法第一百五十九條之二規定，如與審判中之陳述不
    符時，經比較結果，其先前之陳述，相對「具有較可信之特
    別情況」，且為證明犯罪事實存否所「必要」者，或於審判
    中有第一百五十九條之三所列死亡等原因而無法或拒絕陳述
    之各款情形之一，經證明其調查中所為陳述絕對「具有可信
    之特別情況」，且為證明犯罪事實之存否所「必要」者，亦
    例外地賦與證據能力。查本案證人即告訴人劉素真、證人陳
    敏祥於警詢中所為之陳述，業經被告及辯護人爭執無證據能
    力（見本院卷第四五頁反面、四六頁），且上開證人之證述
    ，核無刑事訴訴訟法第一百五十九條之二或第一百五十九條
    之三所定例外賦與證據能力之情形，應認不具證據能力。
二、次按被告以外之人於偵查中向檢察官所為之陳述，除顯有不
    可信之情況者外，得為證據，刑事訴訟法第一百五十九條之
    一第二項亦有明文。而現階段刑事訴訟法規定檢察官代表國
    家偵查犯罪、實施公訴，依法其有訊問被告、證人及鑑定人
    之權，證人、鑑定人且須具結，而實務運作時，檢察官偵查
    中向被告以外之人所取得之陳述，原則上均能遵守法律規定
    ，不致違法取供，其可信度極高，職是，被告以外之人前於
    偵查中已具結而為證述，除反對該項供述得具有證據能力之
    一方，已釋明「顯有不可信之情況」之理由外，即不宜遽指
    該證人於偵查中之陳述不具證據能力。查證人即告訴人劉素
    真、證人林依磊於偵查中檢察官訊問時所為之證述（見偵查
    卷第三八至四十頁），業經依法具結擔保其等證述之真實性
    ，且其等前揭證述，並無證據顯示係遭受強暴、脅迫、詐欺
    、利誘等外力干擾情形或在影響其心理狀況，致妨礙其自由
    陳述等顯不可信之情況下所為，是上開證人於偵查中所為之
    證述，客觀上並無顯不可信之情況，自具有證據能力，辯護
    人主張此部分無證據能力云云（見本院卷第四六頁），要無
    可採。
三、又按從事業務之人於業務上或通常業務過程所須製作之紀錄
    文書、證明文書，除顯有不可信之情況外，依刑事訴訟法第
    一百五十九條之四第二款之規定，得為證據。查本院依職權
    調取之住有名園管理室工作日誌，乃住有名園管理委員會聘
    請之管理員，就其等之勤務狀況或有無交辦、交接事項，於
    每日值班後依例於業務過程所須製作之紀錄文書，復無其他
    顯有不可信之情形，依前揭規定，自具有證據能力。
貳、實體方面：
一、訊據被告林耘伊固坦承其曾因噪音問題而與告訴人劉素真產
    生爭執，惟矢口否認有何恐嚇之犯行，辯稱：伊沒有恐嚇告
    訴人，也沒有說過上開恐嚇的話，那是告訴人自己講的云云
    。辯護意旨則略以：證人林依磊為告訴人之女兒，證人陳敏
    祥則係告訴人擔任住有名園管理委員會時聘請之管理員，與
    告訴人情誼甚深，是二人證詞之證據力，應考量較一般人不
    可採；另有關告訴人與證人陳敏祥各於偵審中之證述，相互
    矛盾、不符而顯有瑕疵；再刑法第三百零五條恐嚇罪之成立
    ，行為人須對被害人為惡害之通知，即向被害人為明確、具
    體加害法條各種法益之意思表示行為，致被害人心理狀態陷
    於危險不安，始得以該罪相繩，而所謂「最惡劣的手段」乙
    詞，含意可能只是生氣而已，或解釋為找告訴人大吵一架、
    要吵大家一起吵，或因長期受到侵擾，在心情未復下，所為
    情緒發洩性之言語，縱或可能令人感受不佳，然觀諸該等話
    語本身與考量當下情境，並未有何具體之惡害通知或加害內
    容；且證人陳敏祥並未將工作日誌記載之內容告知告訴人，
    被告並未對告訴人為惡害之通知，尚難構成恐嚇安全罪；再
    本件糾紛期間，告訴人係住有名園之安管委員及主任委員，
    被告根本不可能也不敢恐嚇告訴人，另被告若於九十八年十
    二月二十一日有恐嚇告訴人之話語，何以告訴人當日卻未報
    警處理，又告訴人若因遭被告恐嚇而心生畏懼，何以翌日中
    午尚敢獨自進入被告住處等語資為置辯。經查：
（一）被告林耘伊居住於臺中市北屯區○○○○街五十五號「住
      有名園」大樓之三樓，因認居住於同址四樓之告訴人劉素
      真及其家人行走噪音影響其生活，而與告訴人產生不快乙
      情，有被告親書之筆記紙乙張附卷可稽（見警卷第二十頁
      ），且為被告所是認（見偵查卷第十四頁），復經證人即
      被告之夫劉炳進於本院審理中證述無誤（見本院卷第一五
      二頁）。
（二）證人即告訴人劉素真於偵查中證稱：被告林耘伊趁伊不在
      家時，到住處用激烈的言語恐嚇其女兒，說要用最激烈的
      手段來對付伊之的家人，時間是九十八年十二月二十一日
      下午四點多等語（見偵查卷第三九頁）；復於原審審理時
      具結證稱：「（問：九十八年十二月二十一日下午三、四
      點時，你人在哪裡）我不在家，好像出門買東西，但是我
      出門有帶手機，我突然接到我女兒電話，她哭訴問我在哪
      裡，她叫我趕快回家，說樓下的人來家裡，說要我跟你說
      叫我把鞋子丟掉，不然要用最惡劣的手段對付我的家人。
      」、「（問：你當時接到你女兒的電話是在哪裡）我在管
      理室。」、「（問：你當時做如何處理）我馬上拿起對講
      機給三樓的住戶，問她為何要騷擾我女兒，但是她不接受
      ，知道我是四樓住戶，就說沒什麼好講，掛我電話。」、
      「（問：當時管理員是何人）陳敏祥，他人在場。」、「
      （問：你有詢問陳敏祥這件事情）當下我不知道，我不知
      道陳敏祥有寫過日誌。」、「（問：何時知道陳敏祥有寫
      日誌）是被告一直打電話騷擾我，我去文昌派出所報案，
      我知道她也常常按對講機騷擾管理員，所以我才去翻管理
      員日誌，看到陳敏祥有寫日誌這件事情，後來我拿去影印
      ，我還交代夜班的管理員不要將此事告訴陳敏祥，所以陳
      敏祥不知道我有影印日誌的事情。」、「（問：你提告的
      九十八年十二月二十一日下午三時二十分被告用對講機跟
      陳敏祥講的這件事情，你是看到工作日誌才知道的）是。
      但是我還沒提告之前，所以管理員及社區管理員都在討論
      這件事情。」、「（問：所以這件事情不是陳敏祥告訴你
      的）應該不是，時間太久了，但我確定我要去文昌派出所
      提告時，陳敏祥有在日誌上寫下記錄。後來稱：文昌派出
      所處理這件事情以後，陳敏祥有跟我講，他說他有寫在日
      誌上，但是我當時沒有要提告的意思。」、「我本來真的
      不知道陳敏祥有寫在日誌，警察來的時候也沒有寫下記錄
      ，陳敏祥到底有沒有口頭告訴我，時間太久，我不敢確定
      。」、「（問：十二月二十一日被告在下午四點到你家時
      ，時間點你是在社區內還是社區外）我先去買東西，但是
      我女兒撥電話給我時，當時我人在管理室。」、「我當天
      確實在管理室接到我女兒的電話，我馬上按對講機給被告
      。至於我在檢察官那邊提到被告當天到我家罵我女兒之後
      再按對講機跟管理員講話這段，是提告之後我才知道有這
      件事情，我在檢察官那邊是把我知道的事情一併說出來。
      」等語（見原審卷第五五至五八頁）；且證人即告訴人之
      女林依磊亦於偵查中證稱：「（問：九十八年十二月二十
      一日下午四時許的情況）當時只有我一個人在家，樓下住
      戶林耘伊來我家一直按門鈴，一直要我開門，我就開門，
      他就很兇跟我說，如果我家的拖鞋不處理掉的話，他要用
      最惡劣的手段對付我的家人，就一直瞪著我看，我跟他說
      我會跟媽媽說，他還是一直瞪著我看，覺得很害怕，．
      ．，他離開後，我才將門關上，打電話給媽媽」等語（見
      偵查卷第三九頁），及於原審審理時證稱：「（問：九十
      八年十二月二十一日下午三、四點時，你人在哪裡）在家
      裡。」、「（問：有無人去妳家拜訪你）樓下林女士有到
      我家按門鈴好幾下。」、「（問：她是為了何事去）我開
      門後，她說我家拖鞋如果不處理掉的話，要用最惡劣的手
      段對付你的家人。」、「（問：你聽了這些話的感受）我
      覺得很恐懼，我不知道要怎麼回答，她就瞪我，我媽當時
      不在家，所以我很害怕。」、「（問：你有把這件事情跟
      誰說）我後來有跟我媽媽說，我媽媽當時不在家，我好像
      是打手機告訴我媽媽這件事情。」等語（見原審卷第五九
      頁）；另證人即住有名園管理員陳敏祥並於原審審理時具
      結證稱：「（問：管理室工作日誌十二月二十一日上之文
      字是否為你記載）是。」、「當時我確實接到林小姐由三
      樓打對講機下來管理室，要我向劉小姐轉告她走路要小聲
      一點，否則她會採用像我在日誌上所載之文字對付劉小姐
      。」、「（問：日誌上所載不擇手段用惡劣手段對付她家
      人，這個是你揣測，還是你聽被告所說的）是被告講的。
      」、「當天告訴人不在，所以我就記載在日誌上，因為晚
      班是新的管理員，我要管理員注意不要讓他們有爭吵的機
      會，我一直到第二天下午看到告訴人車子停在大樓停車格
      ，就用對講機告訴告訴人前一天聽到被告說的事情。」等
      語（見原審卷第八一頁）。復有本院依職權調取之住有名
      園管理室工作日誌，其中九十八年十二月二十一日中班工
      作日誌，勤務狀況紀錄欄上確實記載有「下午三點二十分
      ，本人在管理室上班時，接到Ｆ３林耘伊小姐用對講機下
      來通告，本人要替她轉告Ｆ４林太太如果走路再有出聲，
      她會不擇手段用惡劣的方法對付她家人」等語。
（三）從以上告訴人及證人等指證被告恐嚇過程以觀，其中：關
      於九十八年十二月二十一日下午三時二十分許，被告以對
      講機透過管理員陳敏祥將恐嚇劉素真家人之內容轉告劉素
      真乙節，業經告訴人即證人劉素真於偵查及原審中指訴明
      確，核與證人陳敏祥於原審審理時之證述內容相符，再佐
      以被告提出伊與陳敏祥之對話譯文內容，被告雖不斷向陳
      敏祥表示沒有說什麼恐嚇的話，然陳敏祥均不斷回答：有
      啊！就是有啊！．．你在講，真的不改進，到時氣到，要
      用不得已的手段對付他．．．你是三點幾分打對講機來交
      代伊說一定要幫你交代．．．等內容（見原審卷第一二七
      、一二九頁），足徵，本件被告確實有透過對講機要管理
      員陳敏祥轉答恐嚇劉素真家人之言語無訛。又告訴人劉素
      真及其女林依磊係何時得知上開恐嚇內容，依證人陳敏祥
      證稱確實已將被告要求轉答之恐嚇內容，於九十八年十二
      月二十一日下午三時四十分許已記載在工作日誌上，有上
      開住有名園管理室九十八年十二月二十一日工作日誌在卷
      可參，且上開工作日誌亦經證人陳敏祥於原審證稱確實伊
      本人按其親聞之內容所為之記載等情，而證人劉素真亦證
      稱在提告前，有在工作日誌上看到陳敏祥記載之內容，亦
      有證人劉素真於九十九年一月十九日向派出所提告時所提
      出之住有名園管理室工作日誌影本在卷可按（見警卷第二
      二頁），以證人劉素真係住有名園管委會之主任委員，有
      被告提出陳報狀檢附之管委會會議記錄可參（見偵查卷第
      三二至三六頁），則證人劉素真透過閱覽管理員製作之工
      作日誌而得知上情，本無異於常理之處，再者，依證人陳
      敏祥於原審審理時亦已證稱案發當天因告訴人不在，所以
      未轉告，但翌日知悉告訴人在家時，已將該事轉知主委劉
      素真等情，再參以證人陳敏祥乃該社區之管理員，倘若證
      人陳敏祥無意代為傳答，實無將被告要求轉告之恐嚇言詞
      特別以文字記載之方式在工作日誌上加以記錄，再以劉素
      真為該社區之主任委員，陳敏祥既已刻意將被告恐嚇之文
      字加以記錄，豈有不在日後與主委劉素真碰面之際轉答上
      情之理，此外，劉素真得知上情後，亦已將此內容告知其
      女林伊磊，均經證人林伊磊及劉素真證述在卷。至被告辯
      護人雖一再以證人陳敏祥及告訴人劉素真二人對於如何知
      悉被告透過對講機要管理員或向伊女兒為轉知恐嚇之話語
      ，證人陳敏祥對於有無親口轉告知劉素真等內容，證述不
      一，然本件被告與告訴人劉素真間因上下樓層之噪音糾紛
      紛擾多時，告訴人劉素真係將被告於密接數日期間之言語
      恐嚇內容，於事隔一個月後，始向派出所提告，則告訴人
      劉素真在提告前透過工作日誌及管理員之轉告得知林耘伊
      求管理員代為傳話之恐嚇內容，且因事隔久遠對於得知之
      過程及先後順序，證人陳敏祥與劉素真因不復記憶而有些
      微出入，並未有何違反常情之處，亦不影響告訴人劉素真
      及其家人林依磊透過日誌記載或他人之轉答而得知被告恐
      嚇話語，致心生畏怖之認定，被告否認有要求管理員代為
      向劉素真轉答恐嚇之話語，及被告辯護人認管理員並未將
      被告上開恐嚇內容轉知劉素真，而認告訴人均未心生畏懼
      之辯詞，均無可採。
（四）又關於九十八年十二月二十一日下午四時許，被告至告訴
      人劉素真住處，因告訴人不在家，而向告訴人之女林依磊
      所為之恐嚇言語乙節，業經證人林依磊結證在卷，核與告
      訴人劉素真證述之內容相符，亦與被告同日稍早透過對講
      機要求管理員陳敏祥代為向劉素真轉告之內容相符。雖被
      告之辯護人以告訴人劉素真對於如何得知其女遭到被告登
      門恐嚇一事，先後證述不一為由為被告置辯。惟觀諸告訴
      人劉素真及林依磊對於案發當時，劉素真外出不在家及證
      人林依磊係打電話將上情告知劉素真等情，均為一致之證
      述，且彼此之證詞，亦無任何悖於常理等顯無可採之處。
      被告之辯護人雖以告訴人劉素真對於當天外出時有無攜帶
      手機，於偵查及本院審理時有不一之證述，認劉素真證詞
      不可採信等語，然本件事隔已久，且依告訴人劉素真證稱
      在管理室接獲證人林依磊的電話，就用管理室的電話打給
      林耘伊等情），則證人林依磊、告訴人劉素真於案發第一
      時間究係以管理室之對講機或何種電話聯繫，實難苛責告
      訴人劉素真或證人林依磊仍有鮮明之記憶。又告訴人劉素
      真、證人林依磊乃同居一處之母女，證人林依磊得知被告
      上開恐嚇言詞後，豈有不在其母返家後，再次詳細告以要
      旨之理，足徵，告訴人劉素真確實已因證人林依磊之告知
      ，而得知被告上開接續所為之恐嚇言詞，至為明確。再佐
      以本件被告既不否認曾親自前往告訴人劉素真住處，問她
      女兒（指證人林依磊），問她媽媽（指告訴人劉素真）是
      否在家，她女兒說不在等情（見偵查卷第四十頁），以被
      告曾透過對講機要求與此事無關之管理員代為轉答「如果
      劉素真再不改進，其就要用惡劣手段對付劉素真的家人」
      等話語，既已親臨告訴人劉素真住處，雖劉素真不在家，
      仍因劉素真之女兒林依磊之應門而與林依磊真接碰面，豈
      有未將先求已要求管理員轉答之話語，直接告知劉素真女
      兒林依磊之理，是以，被告否認前往告訴人劉素真住家與
      林依磊碰面時，有以言詞恐嚇林依磊及其家人，所辯顯無
      足採。
（五）綜上所述，本案事證明確，被告前開辯解，委無足採。至
      辯護人另聲請調閱臺中市政府警察局第五分局文昌派出所
      九十八年十二月二十二日員警到場處李之紀錄簿冊，及請
      告訴人提出所謂要求被告搬出社區之連署書，暨請求傳喚
      證人林孝衡、李鍾興以證明告訴人於本案提告之前曾要求
      房東勿租屋予被告及被告所受噪音問題等，因本案事證及
      被告犯罪動機業均明確，且上開聲請或與本案犯行無涉，
      即無再加調查之必要，附此敘明。從而，被告上開恐嚇犯
      行，洵堪認定，自應依法論科。
二、論罪科刑：
（一）按刑法第三百零五條恐嚇危害安全罪，係以加害生命、身
      體、自由、名譽、財產之事進行恐嚇，而所謂恐嚇係將使
      人心生畏懼之事實通知被害人，使受惡害通知之被害人，
      心生畏懼主觀上產生不安全感為已足。
（二）查被告林耘伊宣稱「要用惡劣手段對付告訴人劉素真及其
      家人」等語，固未具體指明惡害之內容，然其所謂「要用
      惡劣手段對付」，含意甚廣，所對付者可能為身體、名譽
      或財產，聽聞者因難以確認，當足以心生疑懼，客觀上應
      已達足使一般人心生畏佈之程度。是核被告林耘伊所為，
      係犯刑法第三百零五條之恐嚇危害安全罪。被告於九十八
      年十二月二十一日下午三時二十許及同日下午四時許，均
      因為不滿樓上住戶噪音問題未獲解決影響其居住安寧，而
      先後透過管理員以文字記載或口頭轉答及親往告訴人住處
      ，以言詞同時恫嚇樓上住戶即告訴人劉素真、證人林依磊
      ，致劉素真、林依磊心生畏懼，應認被告係基於單一恐嚇
      之犯意，而在時空緊接之狀態下，接續為上開行為，屬接
      續犯；又被告以一行為同時對被害人劉素真、林依磊為恐
      嚇行為，而同時觸犯恐嚇罪，為同種想像競合犯，應依刑
      法第五十五條之規定從一罪處斷。
三、原審經審理結果，認被告罪證明確，適用刑法第三百零五條
    、第五十五條、第四十一條第一項前段，刑法施行法第一條
    之一等規定，並審酌被告林耘伊前無任何犯罪紀錄，素行良
    好，有臺灣臺中地方法院檢察署刑案資料查註紀錄表及臺灣
    高等法院被告前案紀錄表在卷可按，因不堪鄰居製造聲響打
    擾其生活起居，雖曾多次溝通，惟因上下樓住戶間對於究竟
    是否屬於噪音，或係被告個人對於聲音之反應敏感，互有歧
    異，而未能獲得解決，在未能靜待大樓管理委員會或環保機
    關妥適處理前，竟出言恐嚇，所為即屬不當，惟依告訴人劉
    素真於警詢時所述，被告確實曾試圖交付一雙拖鞋給劉素真
    ，表示其走路聲音很大聲，已吵得她不能睡覺，告訴人亦表
    示會改進，被告當時亦接受其解釋，且說白天沒關係，但夜
    間希望儘量注意等情（見警卷第四頁），可知，被告確實曾
    向告訴人具體表明噪音之情形，且依被告接受告訴人之解釋
    後，亦曾表示白天沒關係乙節，足徵，被告確實已因噪音問
    題影響睡眠品質，縱令告訴人已極力配合，或許係被告個人
    對於聲音過於敏感，導致此一問題始終無法獲得解決，被告
    因此對於透過藉由大樓管理委員會或環保機關妥適處理喪失
    信心，一時失慮，而為上開恐嚇行為，且在原審審理過程中
    ，被告與告訴人雖曾同意基於徹底解決雙方糾紛之源頭下，
    被告同意搬離住有名園社區，另尋求適合之安寧環境，復因
    告訴人在協商期間又藉由社區住戶聯署之方式，強制被告遷
    離社區，以致於雙方協商破局，而失去徹底解決社區上下樓
    層住戶間因聲音問題所衍生之糾紛之先機，及被告高職畢業
    之智識程度、經濟小康之生活狀況，且犯後迄今仍無悔意等
    一切情狀，認為公訴檢察官求處有期徒刑二月，及蒞庭檢察
    官求處有期徒刑四月，均屬過重，爰量處被告拘役三十日，
    並諭知易科罰金之折算標準，核其認事用法俱無不當，量刑
    亦稱允洽。檢察官上訴意旨指摘原審未考量被告犯後態度不
    佳，未依約搬離社區，原審量刑顯然過輕云云，暨被告執持
    前詞，否認犯行云云，惟原審量刑過程業已參酌雙方糾紛之
    起因及事後被告何以未能依約搬離社區等情，已具體說明量
    刑之依據，檢察官上開指摘，容有誤會，另被告犯行事證明
    確，所辯顯係卸責之詞，無足採信，均已陳述如前，是其等
    之上訴均無理由，應予駁回。
四、不另為無罪諭知部分：
（一）公訴意旨另以：被告林耘伊於九十八年十二月二十二日中
      午，趁告訴人劉素真到其住處拜訪並協調前開噪音造成之
      糾紛時，再向劉素真出言恐嚇稱：「如果再不將脫鞋丟掉
      ，走路有聲音的話，就要放火把社區燒了…」等語，而以
      加害生命、身體、財產之惡害通知劉素真，致劉素真心生
      畏懼而生危害於安全，因認被告此部分亦涉犯刑法第三百
      零五條之恐嚇危害安全罪嫌等語。
（二）按犯罪事實應依證據認定之，無證據不得認定犯罪事實。
      不能證明被告犯罪者，應諭知無罪之判決。刑事訴訟法第
      一百五十四條第二項、第三百零一條第一項，分別定有明
      文。公訴人認被告涉有此部分之恐嚇危害安全犯行，無非
      係以告訴人劉素真及證人劉佳偉之證詞為其論據。惟訊之
      被告林耘伊堅決否認有於上述時、地對證人劉素真恫稱：
      「要放火把社區燒了」等語。經查：證人即告訴人劉素真
      雖證稱被告有上開恐嚇事實，然依告訴人劉素真係住有名
      園社區之主任委員，已詳述如前，且告訴人劉素真雖指述
      被告有上開犯行，然亦不否認在離開被告住家後，就到樓
      下去，沒多久就上樓，並沒有馬上報警，且沒有將上情告
      訴管理員等情（見原審卷第五七頁）；復參酌告訴人即證
      人劉素真於警詢時指稱：九十八年十二月二十二日當天中
      午，伊主動到林耘伊的住處拜訪她，當伊到她住家大門時
      ，她開門一出來就直接把伊拉到她家廚房內看一只燒焦的
      鍋子，並且跟伊說這個就是伊走路有聲音害她睡不著精神
      衰弱將食物燒焦的證據等語（見警卷第五頁）；倘若被告
      確實如告訴人劉素真所言有上開恐嚇行為，以告訴人劉素
      真身為主任委員一職，與被告間已因噪音一事有多次過節
      ，聽聞此言，豈有不立刻報警，或在下樓時將此事轉知管
      理員之理？再佐以依告訴人即證人劉素真證稱於九十八年
      十二月二十二日中午與被告有上開言語上之衝突，然遲至
      同日晚上十八時許，才報警處理等經過情形（見警卷第五
      頁），以告訴人劉素真與被告多次關於噪音糾紛未決，除
      從其女兒口中得知被告有恫嚇：要以最惡劣的手段來對付
      其家人之舉，於翌日又聽聞被告提及告訴人走路有聲音害
      她睡不著將食物燒焦的證據等語，是否告訴人劉素真自行
      在心中將被告家中一只燒焦的鍋子、被告將食物燒焦之行
      為及被告控訴均係伊走路有聲音造成等等，衍生被告有放
      火燒社區之印象，方於事隔近六個小時後，始報警處理，
      並於警詢時證稱：被告說如果再不將拖鞋丟掉，走路有聲
      音的話，就要放火把社區燒了等語（見警卷第五頁），實
      非無疑。至於證人即員警劉佳偉於原審審理時雖具結證稱
      ：「九十八年任職第五分局文昌派出所」、「（問：九十
      八年十二月二十二日服勤時否有到名園社區處理糾紛）正
      確日期我不記得，但是我有到現場處理過好幾次，確實有
      接獲報案到過該處」、「我接獲報案前往有因妨害安寧、
      恐嚇、傷害等報案前往」、「其中一件記得比較清楚的，
      是有人提到要放火燒掉大樓，但是我不記得是何人說的」
      、「（問：被指控放火燒掉大樓的人，有無提出什麼供述
      或說法？）沒有印象」等語（見原審卷第六十頁）。又證
      人劉佳偉雖另證稱：「在場確實有人提到這句話（指有人
      提到放火燒大樓），他們指的應該是林耘伊，我聽到知道
      後有請管理員要通知房子的屋主跟警方聯繫。」、「（問
      ：你要管理通知房東這件事情，林耘伊做何反應）沒有，
      一般如果沒有這件事情的話，他應該會跟我們警方講，但
      是她從頭到尾沒有反駁。」、「（問：前往處理這個社區
      有很多次，聽人要放火燒社區的有幾次）就只有這一次」
      等語（見原審卷第六十頁反面），惟佐以證人劉佳偉亦證
      稱：「（問：被指訴的林耘伊有無在場，她做何辯解或說
      詞）她有在場，但沒有做什麼辯解，但是她有跟告訴人還
      是一直在爭執」等語，足見，本件證人劉佳偉接獲報案前
      往處理時，始終未聽聞被告有何恫嚇放火燒社區之言詞，
      雖在場有人提到此句話，然既非被告，且被告亦未承認有
      該行為，至於被告雖未當場向員警提出辯解，然依員警證
      述內容，被告除與告訴人劉素真爭執外，且當時情緒不穩
      定（見原審卷第六十頁反面、第六一頁），則被告是否對
      於僅單純怪罪告訴人家中噪音，導致其食物燒焦之行為，
      竟遭告訴人誤認要放火燒社區，遂不斷與告訴人爭執，尚
      非無憑。是以，自難僅以被告無視於員警劉佳偉之存在，
      而一味與告訴人交涉、爭執，即據以作為被告有默認告訴
      人上開放火燒社區之指訴之認定。綜上，上開部分因僅有
      告訴人即證人劉素真之指訴，而證人劉佳偉之證詞，尚無
      法據以作為不利被告之認定，本件復查無被告於上述時、
      地有對告訴人劉素真恫稱：「放火燒社區」等語之其他證
      據，自不能僅以告訴人劉素真之單一指訴，遽認被告涉有
      此部分之恐嚇危害安全犯行。是以此部分原應為被告無罪
      的諭知，然因公訴意旨認此部分與被告前揭經論罪科刑部
      分，為屬接續犯之一罪關係，此部分爰不另為無罪之諭知
      ，附此敘明。
據上論結，應依刑事訴訟法第三百六十八條，判決如主文。
本案經檢察官陳惠珠到庭執行職務。
中    華    民    國   100    年    10    月    12    日
            刑事第七庭    審判長法  官  林  榮  龍
                                法  官  黃  仁  松
                                法  官  王  義  閔
上列正本證明與原本無異。
不得上訴。
                                書記官  王  麗  珍
中    華    民    國   100    年    10    月    12    日